臺灣板橋地方法院民事判決　　　　　　　　 96年度小字第1號
原　　　告　丙○○
　　　　　　　　　　　樓
被　　　告　甲○○
上列當事人間請求返還墊款等事件，本院於中華民國96年4 月13
日言詞辯論終結，判決如下：
    主      文
被告應給付原告新臺幣伍萬零貳佰元。
訴訟費用新臺幣壹仟元由被告負擔。
本判決得假執行；但被告如以新臺幣伍萬零貳佰元為原告預供擔
保，得免為假執行。
    事實及理由
一、原告主張：被告於民國88年11月3 日與原告離婚後，約定由
    原告給付被告新臺幣（下同）4 百萬元，並由原告交付4 百
    萬元之支票予被告。於兩造離婚後約1 星期，被告要請原告
    開車載被告至桃園購買房地，因原告交付之支票尚未兌現，
    故被告向原告借用5 萬元，以代墊被告購屋之定金，惟被告
    迄未返還予原告。又原告於94年間至大陸期間，被告至原告
    住處看兩造所生之子乙○，將原告所有之浴室馬桶損壞，原
    告支出2 百元購買馬桶，自得請求被告賠償。併為聲明：被
    告應給付原告50,200元。
二、被告則以：伊未曾向原告借用購屋定金5 萬元，買房子是原
    告去買的，不關伊事，亦未損壞原告所有之馬桶蓋等語抗辯
    。併為答辯聲明：原告之訴駁回。
三、經查：
  (一)原告主張之前揭事實，業據原告提出照片1 幀及收據影本1
    件為證（見本卷第30頁、第31頁）。
  (二)另證人即兩造之子乙○於本院審理時證稱：88年間伊與兩造
    至桃園看房子，付定金之房屋是新屋14樓有電梯，沒有去仲
    介公司，在現場與一位小姐接洽，定金5 萬元交給該位小姐
    ，房子是買的，定金是原告先給的，原告是拿現金，沒有先
    去提錢，那天放假伊未去上學，另馬桶蓋是1 年多以前之事
    ，差不多是去年之事，被告如何弄馬桶蓋，伊不清楚，當時
    伊在睡覺，要上廁所時始看到，伊問被告，被告說不小心的
    ，馬桶蓋燒焦，被告說是點蠟燭，為什麼點蠟燭伊不清楚，
    只弄壞馬桶蓋，沒有弄壞其他物品……當時被告沒有帶錢，
    原告先幫她付，算是借給她，因為被告有說要還……房子是
    媽媽（即被告）買的等語（見本院卷第24頁、第25頁），核
    與原告主張被告向伊借用5 萬元定金時，被告訂購房屋係三
    房一廳，與一位小姐接洽，是新房子，當天看好房子要付定
    金，定金交給那位小姐，當天伊帶十幾萬元現金，不須要去
    提錢，伊拿現金交付，那時乙○是放假日。馬桶蓋的事是94
    年8 月15日的事，被告到伊住處看乙○，被告知道伊當天要
    回台灣，將瓦斯桶走，浴缸敲壞，伊當天無法洗澡，馬桶蓋
    燒得黑黑的，洗臉盆也不通，塞得黑黑的東西（見本院卷第
    23頁）等語，核均相符，自堪採信為真實，被告確曾向原告
    借用5 萬元作為購屋定金，並於94年8 月15日損壞原告所有
    之馬桶蓋1 件，應屬明確。又被告於本院審理時既稱：買房
    子是原告去買的，不關伊的事，伊不願意還，伊不可能還，
    伊沒有能力還（見本院卷第25頁）等語，足證被告確實自承
    有至桃園購屋之事，而衡諸常情兩造離婚後，被告確有另行
    購置房屋以供居住之需，足證被告確曾向原告借用5 萬元作
    為購屋之定金，故原告請求被告返還其借用之5 萬元，並請
    求被告賠償損壞馬桶蓋2 百元，共計50,200元，自屬有據。
四、綜上所述，被告確曾於88年11月間向原告借用5 萬元作為購
    屋定金，另於94年8 月15日於原告住處損壞原告所有之馬桶
    蓋1 件，致原告須支出2 百元購置新馬桶蓋，從而，原告請
    求被告返還借款5 萬元及請求被告賠償馬桶蓋之損害2 百元
    ，為有理由，應予准許。又本判決所命給付之金額未逾50萬
    元，爰依職權宣告假執行，並依職權宣告被告得預供擔保，
    免為假執行。
五、因本案事證已臻明確，兩造其餘主張、陳述及所提之證據暨
    攻擊防禦方法，經本院審酌後，認均與本案判斷結果無影響
    ，毋庸再予一一審酌，附此敘明。
六、本件訴訟費用應依民事訴訟法第436 條之19條第1 項確定其
    數額為新臺幣1,000 元，應由被告負擔。
七、結論：本件原告之訴為有理由，依民事訴訟法第78條、第
    389 條 第1 條第5 款、第392 條，判決如主文。
中　　華　　民　　國　　96　　年　　4 　　月　　27　　日
                  民事第一庭    法　官　周舒雁
上列正本係照原本作成
如對本判決上訴，須於判決送達後20日內向本院提出上訴狀
中　　華　　民　　國　　96　　年　　4 　　月　　27　　日
                                書記官  張坤校
